臺灣高等法院臺中分院民事判決　　　　 99年度重上字第138號
上　訴　人　曾憲杰
　　　　　　李淑貞
　　　　　　陳蔡貴花
上　訴　人　楊忠義
　　　　　　紀又華原名紀麗華.
　　　　　　劉輝玉
　　　　　　芮朝義
　　　　　　芮朝禮
　　　　　　吳玟靜
　　　　　　吳東儒
上列　二人
共　　　同
法定代理人　顏冠蓉　　住同上
共　　　同
訴訟代理人　甘龍強律師
　　　　　　　　　　　住臺中市○區○○路105號4樓之4
被　上訴人　楊順隆（即楊秋澤、楊秀鶯之承受訴訟人）
　　　　　　　　　　　住臺中市○里區○○街497號
　　　　　　楊順開（即楊秋澤之承受訴訟人）
　　　　　　　　　　　住同上
　　　　　　楊順宏（即楊秋澤、楊秀鶯之承受訴訟人）
　　　　　　　　　　　住臺中市○里區○○街495號
　　　　　　楊玲惠（即楊秋澤之承受訴訟人）
　　　　　　　　　　　住臺中市○里區○○○街41之37號
　　　　　　楊芸惠（即楊秋澤之承受訴訟人）
　　　　　　　　　　　住臺中市○里區○○○街41之9號
　　　　　　王楊媛惠（即楊秋澤之承受訴訟人）
　　　　　　　　　　　住同上
　　　　　　楊登惠（即楊秋澤之承受訴訟人）
　　　　　　　　　　　住臺中市○里區○○○街41之19號
　　　　　　楊順宇（即楊秋澤之承受訴訟人）
　　　　　　　　　　　住臺中市○里區○○○街41之10號
　　　　　　楊順旭（即楊秋澤之承受訴訟人）
　　　　　　　　　　　住臺中市○里區○○○街41之8號
　　　　　　楊順兆（即楊秋澤之承受訴訟人）
　　　　　　　　　　　住臺中市○里區○○○街41之11號
　　　　　　楊富惠（即楊秋澤、楊秀鶯之承受訴訟人）
　　　　　　　　　　　住臺中市○○街71號
　　　　　　　　　　　居臺中市○區○○街183巷50號
　　　　　　楊雅惠（即楊秋澤之承受訴訟人）
　　　　　　　　　　　住臺中市○里區○○路366巷50號
　　　　　　楊智惠（即楊秋澤之承受訴訟人）
　　　　　　　　　　　住同上
　　　　　　楊和惠（即楊秋澤、楊秀鶯之承受訴訟人）
　　　　　　　　　　　住台北市○○○路○段294號6樓之8
共　　　同
訴訟代理人　黃嘉明律師
上列當事人間請求拆屋還地等事件，上訴人對於中華民國99年5
月28日臺灣臺中地方法院89年度訴字第1970號第一審判決，提起
上訴，請求就免為假執行部分，先為辯論，本院於100年6月1日
言詞辯論終結，判決如下：
    主      文
原判決主文第一項所命給付，准上訴人曾憲杰、楊忠義、紀又華
、劉輝玉、芮朝義、芮朝禮、吳玟靜、吳東儒於執行標的物拍定
、變賣或物之交付前分別以新臺幣壹拾伍萬元、貳拾壹萬元、壹
拾伍萬元、壹拾玖萬元、壹拾玖萬元、壹拾玖萬元、壹拾伍萬元
、壹拾貳萬元為被上訴人楊順隆、楊順開、楊順宏、楊玲惠、楊
芸惠、王楊媛惠、楊登惠、楊順宇、楊順旭、楊順兆、楊富惠、
楊雅惠、楊智惠、楊和惠預供擔保，得免為假執行。
原判決主文第二項所命給付，准上訴人曾憲杰、楊忠義、紀又華
、劉輝玉、芮朝義、芮朝禮、吳玟靜、吳東儒於執行標的物拍定
、變賣或物之交付前，共同以新臺幣壹拾參萬元為被上訴人楊順
隆、楊順開、楊順宏、楊玲惠、楊芸惠、王楊媛惠、楊登惠、楊
順宇、楊順旭、楊順兆、楊富惠、楊雅惠、楊智惠、楊和惠預供
擔保，得免為假執行。
原判決主文第三項所命給付，准上訴人李淑貞、陳蔡貴花於執行
標的物拍定、變賣或物之交付前分別以新臺幣參萬元為被上訴人
楊順隆、楊順開、楊順宏、楊玲惠、楊芸惠、王楊媛惠、楊登惠
、楊順宇、楊順旭、楊順兆、楊富惠、楊雅惠、楊智惠、楊和惠
預供擔保，得免為假執行。
原判決主文第四項所命給付，准上訴人曾憲杰、楊忠義、紀又華
、劉輝玉、芮朝義、芮朝禮、吳玟靜、吳東儒於執行標的物拍定
、變賣或物之交付前分別以新臺幣壹萬捌仟元、貳萬陸仟元、壹
萬捌仟元、貳萬貳仟元、貳萬貳仟元、貳萬貳仟元、壹萬捌仟元
、壹萬肆仟元為被上訴人楊順隆、楊順開、楊順宏、楊玲惠、楊
芸惠、王楊媛惠、楊登惠、楊順宇、楊順旭、楊順兆、楊富惠、
楊雅惠、楊智惠、楊和惠預供擔保，得免為假執行。
    事實及理由
一、上訴人主張：原判決為上訴人敗訴之判決，並宣告勝訴之被
    上訴人供擔保後得為假執行，惟未宣告上訴人供擔保後得為
    假執行，爰依民事訴訟法第455條之規定，聲請就免假執行
    部分先為辯論，求為准上訴人供擔保免為假執行之判決等語
    。並聲明：原判決所命給付，上訴人於假執行實施前供擔保
    ，得免為假執行。
二、被上訴人辯稱：不同意上訴人供擔保免為假執行，資為抗辯
    。並聲明：駁回上訴人免為假執行宣告之聲請。
三、按法院得依聲請或依職權，宣告被告預供擔保，或將請求標
    的物提存而免為假執行。依前項規定預供擔保或提存而免為
    假執行，應於執行標的物拍定、變賣或物之交付前為之。民
    事訴訟法第392條第2、3項定有明文。次按第二審法院應依
    聲請，就關於假執行之上訴，先為辯論及裁判。同法第455
    條亦有明定。基此，上訴人在原審縱未陳明願供擔保，請求
    免為假執行之宣告，仍得在提起上訴時，聲請第二審法院為
    此宣告，並得聲請第二審法院就此先為辯論及裁判，要屬當
    然。
四、本件原審為被上訴人一部勝訴之判決，並依其等聲請酌定相
    當擔保金額為假執行之宣告。上訴人就其敗訴部分，提起上
    訴，均陳明願供擔保免為假執行之宣告，並聲請本院就關於
    免為假執行部分，先為辯論，揆諸前揭說明，自應准許。爰
    分別酌定如主文第一、二、三、四項所示之擔保金額，准許
    上訴人為被上訴人楊順隆等14人預供擔保，而免為假執行。
五、據上論結，本件上訴人免為假執行之聲請為有理由。依民事
    訴訟法第455條、第463條、第392條判決如主文。
中    華    民    國   100    年    6     月    15    日
                民事第一庭    審判長法  官  吳火川
                                    法  官  陳繼先
                                    法  官  胡景彬
以上正本係照原本作成。
兩造均不得上訴。
                                    書記官  劉建智
中    華    民    國   100    年    6     月    16    日
                                                      Ａ